【裁判字號】    97,訴,1018
【裁判日期】    970430
【裁判案由】    毒品危害防制條例
【裁判全文】
臺灣板橋地方法院刑事判決              97年度訴字第1018號
公  訴  人  臺灣板橋地方法院檢察署檢察官
被      告  甲○○
上列被告因違反毒品危害防制條例案件，經檢察官提起公訴（97
年度毒偵緝字第127 號），因被告於準備程序中就被訴事實為有
罪之陳述，經本院合議庭裁定由受命法官獨任進行簡式審判程序
，並判決如下：
    主  文
甲○○施用第一級毒品，累犯，處有期徒刑壹年貳月。
    事  實
一、甲○○前因施用毒品案件，分經本院以88年度毒聲字第6361
    號、89年度毒聲字第4219號裁定送觀察、勒戒後，認無繼續
    施用毒品之傾向，由臺灣板橋地方法院檢察署檢察官分別以
    88年毒偵字1666號及89年毒偵字第3166號、第4826號不起訴
    處分確定；復因施用毒品案件，經本院裁定送強制戒治，於
    90年12月7 日停止戒治，於91年6 月6 日強制戒治執行完畢
    ，並經本院以90年度板簡字第56號判處有期徒刑3 月；再因
    施用毒品，經台灣高等法院以90年度上訴字第3345號判處有
    期徒刑8 月、7 月，應執行有期徒刑1 年2 月確定；再因施
    用毒品案件，經本院以92年度訴字第2153號判處有期徒刑8
    月、8 月，另因竊盜案件，經本院以92年度易字第1773號判
    處應執行有期徒刑6 月確定，上開三罪應執行有期徒刑1 年
    8 月確定（以下簡稱第一案）；又因施用毒品案件，經本院
    以93年度訴字第1536號判處有期徒刑10月、6 月，應執行有
    期徒刑1 年2 月確定（以下簡稱第二案），前開第一案及第
    二案接續執行，於95年9 月4 日假釋付保護管束出監，於95
    年9 月30日假釋期滿未經撤銷視為執行完畢；再因施用毒品
    案件，分經本院以96年度訴字第1315號、以96年度訴字第38
    22號判處有期徒刑7 月、4 月、7 月、4 月、8 月、6 月確
    定。竟仍不知悔改，於強制戒治執行完畢釋放後5 年內，再
    犯上開施用毒品案件後，復基於同時施用第一級毒品海洛因
    及第二級毒品甲基安非他命之故意，於96年6 月27日晚上某
    時許（起訴書誤載為96年6 月28日晚間10時50分許為警採尿
    前回溯26小時、96小時內某時分別施用海洛因及甲基安非他
    命），在臺北縣板橋市○○路○ 段71巷6 號之住處，以摻放
    海洛因及甲基安非他命於玻璃吸食器加熱後吸食煙霧之方式
    ，同時施用海洛因及甲基安非他命1 次。嗣於同年月28日22
    時許，經警查獲，並採集其尿液送驗後，呈甲基安非他命及
    嗎啡陽性反應，始查悉上情。
二、案經臺北市政府警察局中山分局移送台灣板橋地方法院檢察
    署檢察官偵查起訴。
    理  由
一、上揭同時施用第一級毒品海洛因、第二級毒品甲基安非他命
    等事實，均據被告甲○○於偵查中及本院審理時坦承不諱，
    而被告為警查獲時採集之尿液，經送驗結果均呈嗎啡及甲基
    安非他命陽性反應，此有台灣檢驗科技股份有限公司CH/200
    7/70477 號濫用藥物尿液檢驗報告及台北縣政府警察局樹林
    分局偵辦毒品危害防制條例案被移送者姓名暨代碼對照表各
    1 份附卷可佐，被告上開自白與事實相符，堪信其為真實。
    又被告前因施用毒品案件，分經本院以88年度毒聲字第6361
    號、89年度毒聲字第4219號裁定送觀察、勒戒後，認無繼續
    施用毒品之傾向，由臺灣板橋地方法院檢察署檢察官分別以
    88年毒偵字1666號及89年毒偵字第3166號、第4826號不起訴
    處分確定；復因施用毒品案件，經本院裁定送強制戒治，於
    90年12月7 日停止戒治，於91年6 月6 日強制戒治執行完畢
    ，並經本院以90年度板簡字第56號判處有期徒刑3 月；再因
    施用毒品，經台灣高等法院以90年度上訴字第3345號判處有
    期徒刑8 月、7 月，應執行有期徒刑1 年2 月確定；再因施
    用毒品案件，經本院以92年度訴字第2153號判處有期徒刑8
    月、8 月；又因施用毒品案件，經本院以93年度訴字第1536
    號判處有期徒刑10月、6 月，應執行有期徒刑1 年2 月確定
    ；復因施用毒品案件，經本院以96年度訴字第1315號、96年
    度訴字第3822號判處有期徒刑7 月、4 月、7 月、4 月、8
    月、6 月確定，有臺灣高等法院被告前案紀錄表1 份在卷可
    稽，其於強制戒治執行完畢釋放後5 年內，再犯上開施用毒
    品案件後，復為本件施用毒品犯行，應可認定。綜上，本案
    事證明確，被告犯行洵堪認定，應予依法論科。
二、核被告甲○○所為，係犯毒品危害防制條例第10條第1 項之
    施用第一級毒品罪、同條第2 項之施用第二級毒品罪。被告
    施用前後持有海洛因、甲基安非他命之低度行為，應為施用
    海洛因、甲基安非他命之高度行為所吸收，不另論罪。被告
    以一施用毒品行為，同時觸犯上開2 罪，為想像競合，應從
    一刑度較重之施用第一級毒品罪處斷。起訴書雖以被告係分
    別施用海洛因及甲基安非他命，而認被告所犯上開二罪應分
    論併罰，然查，被告係以摻放海洛因及甲基安非他命於玻璃
    吸食器加熱後吸食煙霧之方式，同時施用海洛因及甲基安非
    他命一情，業據被告於本院審理中供述明確，此外，復查無
    其他證據證明被告係分別涉犯上開犯行，故公訴人於本院審
    理中更正認被告係同時施用上開毒品，所犯2 罪為想像競合
    之裁判上一罪關係，本院自應依其更正而為審酌，附此敘明
    。又被告前因竊盜案件，經本院以92年度易字第1773號判處
    應執行有期徒刑6 月確定；復因施用毒品案件經本院以92年
    度訴字第2153號判處有期徒刑8 月、8 月，上開3 罪應執行
    有期徒刑1 年8 月確定（以下簡稱第一案）；又因施用毒品
    案件，經本院以93年度訴字第1536號判處有期徒刑10月、6
    月，應執行有期徒刑1 年2 月確定（以下簡稱第二案），前
    開第一案及第二案接續執行，於95年9 月4 日假釋付保護管
    束出監，於95年9 月30日假釋期滿未經撤銷視為執行完畢，
    有台灣高等法院被告前案紀錄表1 份在卷可稽，其於5 年以
    內故意再犯本件有期徒刑以上之罪，為累犯，依刑法第47條
    第1 項規定加重其刑。爰審酌被告有多次毒品前科紀錄、其
    犯罪手段、生活狀況、高職畢業之智識程度、施用毒品係對
    自己身體之殘害，及其犯罪後坦承犯行之態度等一切情狀，
    量處如主文所示之刑。
據上論斷，應依刑事訴訟法第273條之1第1項、第299條第1 項前
段，毒品危害防制條例第10條第1 項、第2 項，刑法第11條前段
、第55條、第47條第1 項，判決如主文。
本案經檢察官陳旻源到庭執行職務。
中    華    民    國    97    年    4     月    30    日
                  台灣板橋地方法院刑事第十三庭
                      法  官  俞秀美
以上正本證明與原本無異。
如不服本判決，應於判決送達後10日內向本院提出上訴狀（應附
繕本）。
                      書記官  謝怡貞
中    華    民    國    97    年    4     月    30    日
附錄本案論罪科刑之法條：
毒品危害防制條例第10條
施用第一級毒品者，處 6 月以上 5 年以下有期徒刑。
施用第二級毒品者，處3 年以下有期徒刑。


司法院資訊處製作；財團法人民間司法改革基金會備份。
